# 请教陈版主，关于 12 月 31 日资金账户资金已经流出，但股票账户尚未登记，如何账务处理？

提问人：hui931211 时间：2021-02-20 08:05:04
陈版主您好。我想请教一个问题，如下所示：
2020 年 12 月 31 日，公司购买 1 亿元股票（即已经进行对外投资，资金已经流出），但股票账户尚未完成登记（股票账户为 0 元），期后 2021 年 1 月股票账户完成登记。
这笔交易，企业应该如何进行账务处理？谢谢

回答人：chenyiwei
此问题请参考CAS 22应用指南中关于“关于以常规方式购买或出售金融资产”的内容：
以常规方式购买或出售金融资产，是指企业按照合同规定购买或出售金融资产，并且该合同条款规定，企业应当根据通常由法规或市场惯例所确定的时间安排来交付金融资产。如果合同规定或允许对合同价值变动进行净额结算，该合同通常不是以常规方式购买或出售的合同，企业应将其作为衍生工具处理。证券交易所、银行间市场、外汇交易中心等市场发生的证券、外汇买卖交易，通常采用常规方式。
以常规方式买卖金融资产，应当按交易日会计进行确认和止确认。交易日是指企业承诺买入或者卖出金融资产的日期。交易日会计的处理原则包括：（ 1 ）在交易日确认将于结算日取得的资产及承担的负债；（ 2 ）在交易日终止确认将于结算日交付的金融资产并确认处置利得或损失同时确认将于结算日向买方收取的款项。上述交易形成资产和负债的相关利息，通常应于结算日所有权转移后开始计提并确认。
据此，由于采用“交易日会计”，故应在 2020 年 12 月 31 日（交易日）对买入的证券初始确认为一项金融资产，不再确认为货币资金。